ACORDAO-COMPLETO-2394082

ACÓRDÃO DE RELAÇÃO

ACÓRDÃO DE RELAÇÃO 1356/2020 ATA 5/2020 - PRIMEIRA CÂMARA

Acórdão 1356/2020-TCU-Primeira Câmara
1. Processo TC-Processo 035.278/2015-3 (TOMADA DE CONTAS ESPECIAL) 
	1.1. Responsável: Wilson de Oliveira Leite (XXX.835.475-XX) 
	1.2. Recorrente: Município de Ibotirama - BA (13.798.152/0001-23) 
	1.3. Órgão/Entidade: Prefeitura Municipal de Ibotirama - BA
	1.4. Relator: Ministro Benjamin Zymler
	1.5. Representante do Ministério Público: Procurador Sergio Ricardo Costa Caribé
	1.6. Relator da deliberação recorrida: Ministro Benjamin Zymler
	1.7. Unidades Técnicas: Secretaria de Recursos (SERUR) ; Secretaria de Controle Externo de Tomada de Contas Especial (SecexTCE) .
	1.8. Representação legal: 
	1.8.1. Romeu Ramos Moreira Junior (48.522/OAB-BA) , representando Wilson de Oliveira Leite,
	1.8.2. Fernando Grisi Júnior (19.794 OAB/BA) .
	1.9. Determinações/Recomendações/Orientações: 
	VISTOS e relacionados estes autos de embargos de terceiro interposto em face do Acórdão 5363/2019-TCU-Primeira Câmara, em que foi apreciado recurso de reconsideração interposto conta o Acórdão 10859/2018-TCU-Primeira Câmara, proferido em tomada de contas especial, mediante o qual o responsável foi condenado em débito, teve suas contas julgadas irregulares e sofreu a sanção prevista no art. 57 da Lei 8.443/1992,
	Considerando que o Município de Ibotirama - BA não é parte na presente relação processual e interpôs embargos de terceiro solicitando efeito suspensivo às deliberações prolatadas no presente feito,
	Considerando que as normas que regem o processo no âmbito do TCU não preveem a interposição de embargos de terceiros, 
	Considerando que a municipalidade afirma estar sofrendo restrições cadastrais em órgãos federais (Cadin e Siafi) ,
	Considerando que a presente tomada de contas especial não determinou qualquer aposição de restrição nos mencionados cadastros federais, o que afasta o interesse da municipalidade em intervir nos presentes autos, nos termos do art. 282 do Regimento Interno do TCU,
	Considerando que o saneamento de eventuais restrições em cadastros federais deve ser buscado com os gestores de tais cadastros,
	Considerando que a peça ora em análise não deve ser conhecida como recurso, ante a ausência de previsão legal para tanto, e sim como mera petição, nos termos do § 3º do art. 50 da Resolução TCU 259/2014,
	Os Ministros do Tribunal de Contas da União, reunidos em Sessão da Primeira Câmara, ACORDAM, por unanimidade, ante o acolhimento pelo Relator dos pareceres constantes dos autos e com fundamento no art. 32 da Lei 8.443/1992 c/c os arts. 143, inciso IV, alínea 'b', e 282 do Regimento Interno/TCU, em:
	9.1. conhecer da peça apresentada pelo Município de Ibotirama - BA como mera petição e negar-lhe seguimento; 
	9.2. dar ciência desta decisão ao Município de Ibotirama - BA.

Primeira Câmara

Prefeitura Municipal de Ibotirama - BA

ACORDAO-COMPLETO-2546979

Acórdão 1896/2022 - Plenário

ACORDAO-COMPLETO-2442747

Acórdão 1159/2022 - Plenário

BENJAMIN ZYMLER

Ministro Benjamin Zymler

Procurador Sergio Ricardo Costa Caribé

TOMADA DE CONTAS ESPECIAL (TCE)

Secretaria de Recursos (SERUR); Secretaria de Controle Externo de Tomada de Contas Especial (SecexTCE).